臺灣高雄地方法院刑事判決           100年度審易字第1853號
公  訴  人  臺灣高雄地方法院檢察署檢察官
被      告  施宏明
                （現於法務部矯正署高雄看守所另案羈押中）
上列被告因竊盜案件，經檢察官提起公訴（100年度偵字第10197
、11544、12307號），嗣本院訊問被告後，因被告就其被訴犯罪
事實為有罪之陳述，經詢問被告及檢察官之意見後，本院裁定依
簡式審判程式審理，並判決如下：
    主  文
施宏明犯如附表所示之罪，各處如附表所示之刑（含主刑及從刑
）。應執行有期徒刑肆年伍月。扣案之扳手參支、破壞剪壹支，
均沒收。
    事  實
一、施宏明前於民國95年間因強盜、竊盜、毒品詐欺等案件，分
    別經本院以95年度訴字第3071號判處有期徒刑3 年10月、以
    95年度易字第1580號判處有期徒刑8 月、95年度訴字第3211
    號判處有期徒刑9 月、95年度簡字第6743號判處有期徒刑4
    月，嗣經本院以96年度聲字第339 號裁定定應執行刑有期徒
    刑5 年4 月確定，後經本院以96年度聲減字第2575號裁定減
    刑為有期徒刑4 年5 月又15日，並於99年7 月16日縮短刑期
    執行完畢。詎仍不知悛悔，而分別為以下犯行：
（一）施宏明基於意圖為自己不法所有之竊盜犯意，分別於附表
      編號1 至5 所示之時間、地點，以附表所示方法，竊取顏
      順慶、顏士傑、黃森華、洪嘉亨、葉慶順、劉家田、黃添
      丁所有之電瓶各1 顆，經上開被害人報警，經警循線查獲
      ，並扣得扳手1 支、破壞剪1 支。
（二）施宏明基於意圖為自己不法所有之竊盜犯意，於附表編號
      6 所示之時間、地點，以附表所示方法，欲竊取趙瑱圭所
      有之電瓶1 顆，尚未得手之際，經警方巡邏查獲，始未得
      逞，並當場扣得扳手2 支，始悉上情。
二、案經洪嘉享、葉慶順、趙瑱圭及顏順慶訴請高雄市政府警察
    局鳳山、小港分局報告臺灣高雄地方法院檢察署檢察官偵查
    起訴。
    理  由
一、本件被告施宏明所犯為死刑、無期徒刑、最輕本刑為3年以
    上有期徒刑以外之罪，其於審判程式中就被訴事實為有罪之
    陳述，經本院告知簡式審判程式之旨，並聽取當事人意見後
    ，認宜進行簡式審判程式，爰依刑事訴訟法第273條之1第1
    項規定，裁定進行簡式審判程式，合先敘明。又簡式審判程
    序之證據調查，依刑事訴訟法第273條之2規定，不受同法第
    159條第1項審判外陳述排除之限制，再被告對於卷內之各項
    證據亦不爭執證據能力（本院卷第27頁），故卷內所列之各
    項證據，自得作為證據，先予敘明。
二、前揭事實，業據被告於警詢、偵訊及本院審理中坦承不諱，
    核與證人洪嘉亨、葉慶順、趙瑱圭、顏順慶、劉家田、黃添
    丁於警詢、偵訊之證述相符，復有高雄市政府警察局小港分
    局搜索扣押筆錄暨扣押物品目錄表各1 紙、高雄市政府警察
    局鳳山分局過埤派出所扣押筆錄暨扣押物品目錄表各1 紙、
    贓物認領保管單1 紙、照片13幀、車輛詳細資料報表1 份（
    參偵一卷第8-9 頁、偵二卷第11-13 頁、偵二卷第15頁、偵
    二卷第18-19 頁、偵二卷第22頁、偵二卷第48頁、偵三卷第
    14-16 頁）在卷可稽。綜上所述，被告上開任意性之自白既
    有前揭證據可佐，核與事實相符，自得採為論罪科刑之依據
    ，是本案事證已臻明確，被告犯行洵堪認定，應予依法論科
    。
三、按刑法第321 條第1 項第3 款之攜帶兇器竊盜罪，係以行為
    人攜帶兇器竊盜為其加重條件，此所謂兇器，其種類並無限
    制，凡客觀上足對人之生命、身體、安全構成威脅，具有危
    險性之兇器均屬之，且祇須行竊時攜帶此種具有危險性之兇
    器為已足，並不以攜帶之初有行兇之意圖為必要，最高法院
    79 年 臺上字第5253號著有判例可資參照。本件扣案之扳手
    3 支、破壞剪1 支，均係屬金屬製品，質地堅硬，客觀上足
    以對人之生命、身體、安全構成威脅，自屬兇器無訛。是核
    被告如附表編號1 至5 所為，均係犯刑法第321 條第1 項第
    3 款之攜帶兇器竊盜罪；就附表編號6 部分，係犯刑法第
    321 條第2 項、第1 項第3 款攜帶兇器竊盜未遂罪。被告於
    附表編號1 所為接續竊盜3 顆汽車電瓶之犯行，係於密切接
    近之時間、地點實施，各行為之獨立性極為薄弱，應視為數
    個舉動之接續施行，視為包括之一行為予以評價較為合宜，
    應屬接續犯；又被告所犯上開6 罪，犯意各別，罪質各異，
    行為互殊，應予分論併罰。又被告有犯罪事實欄所載之犯罪
    前科及執行情形，有臺灣高等法院被告前案紀錄表1 份在卷
    可查，其於上開有期徒刑執行完畢後5 年內，故意再犯本件
    有期徒刑以上之6 罪，均為累犯，爰均依刑法第47條第1 項
    之規定加重其刑。另被告就附表編號6 攜帶兇器竊盜未遂罪
    之部分，雖已著手竊盜行為之實行，惟未生竊取財物得手之
    結果，其犯罪尚屬未遂，爰依刑法第25條第2 項之規定，按
    既遂罪減輕其刑。又附表編號6 攜帶兇器竊盜未遂罪之犯罪
    事實部分同時有加重及減輕之事由，依法先加後減之。爰審
    酌被告四肢健全，竟不思以己力賺取所需，率爾竊取他人財
    物，侵害他人之財產權，所為實屬不該，且前有多次竊盜前
    科，素行不佳，有臺灣高等法院被告前案紀錄在卷可查，今
    又再犯本案，足見其惡習難改，復未能因此心生警惕，且其
    攜帶兇器而犯竊盜，於社會治安及被害人之住居安寧均破壞
    甚大，所為實不宜輕縱，故被告雖已認罪，量刑仍不宜過低
    ，始足以達罰當其罪，並令被告心生警惕，以達犯罪防制之
    目的。本院綜合上情，認檢察官請求就被告每次加重竊盜罪
    部分各量處有期徒刑10月，加重竊盜未遂部分量處有期徒刑
    7 月，並定應執行有期徒刑4 年5 月等語，尚屬妥適，爰審
    酌上述情節及其犯罪動機、目的、手段等一切情狀，量處如
    主文所示之，並定其應執行刑，以示懲儆。至扣案之扳手1
    支、破壞剪1 支（附表編號1 至5 ）；另扳手2 支（附表編
    號6 ），均係被告所有，並為其供上開犯罪所用之物，業經
    被告供承在案，應依刑法第38條第1 項第2 款之規定宣告沒
    收，附此敘明。
據上論斷，應依刑事訴訟法刑事訴訟法第273條之1第1項、第299
條第1項前段，刑法第321條第2項、第321條第1項第3款、第47條
第1項、第25條第1項、第51條第5款、第38條第1項第2款，判決
如主文。
本案經檢察官王清海到庭執行職務。
中    華    民    國    100    年    7    月    22   日
                  刑事第十庭     法  官  張  震
以上正本證明與原本無異。
如不服本判決應於收受送達後十日內向本院提出上訴書狀，並應
敘述具體理由；其未敘述上訴理由者，應於上訴期間屆滿後二十
日內向本院補提理由書（均須按他造當事人之人數附繕本）「切
勿逕送上級法院」。
中    華    民    國    100    年    7    月    22    日
                                 書記官  邱家銘
附錄本判決論罪科刑之法條：
犯竊盜罪而有下列情形之一者，處六月以上、五年以下有期徒刑，得併科
新臺幣十萬元以下罰金：
一、侵入住宅或有人居住之建築物、船艦或隱匿其內而犯之者。
二、毀越門扇、牆垣或其他安全設備而犯之者。
三、攜帶兇器而犯之者。
四、結夥三人以上而犯之者。
五、乘火災、水災或其他災害之際而犯之者。
六、在車站、埠頭、航空站或其他供水、陸、空公眾運輸之舟、車、航空
    機內而犯之者。
前項之未遂犯罰之。
附表：
┌──┬────┬────┬────┬───┬────┬───┬─────┐
│編號│犯罪時間│犯罪地點│車牌號碼│所有人│犯罪事實│竊取之│所犯之罪及│
│    │        │        │        │      │        │物品  │所處之刑  │
├──┼────┼────┼────┼───┼────┼───┼─────┤
│1   │100年3月│高雄市小│3216-ML │顏順慶│先後接續│電瓶各│施宏明犯攜│
│    │8日凌晨 │港區崇明├────┼───┤以板手1 │1 顆（│帶兇器竊盜│
│    │某時    │路58、60│4253-ZX │顏士傑│支、破壞│共3 顆│罪，累犯，│
│    │        │及62號  ├────┼───┤剪1 支，│，已變│處有期徒刑│
│    │        │        │YK-1102 │黃森華│將左示車│賣）。│拾月。扣案│
│    │        │        │        │      │輛電瓶上│      │之扳手壹支│
│    │        │        │        │      │之螺絲鬆│      │、破壞剪壹│
│    │        │        │        │      │開，再以│      │支，均沒收│
│    │        │        │        │      │破壞剪剪│      │。        │
│    │        │        │        │      │斷電線而│      │          │
│    │        │        │        │      │竊取電瓶│      │          │
│    │        │        │        │      │得手。  │      │          │
│    │        │        │        │      │        │      │          │
│    │        │        │        │      │        │      │          │
├──┼────┼────┼────┼───┼────┼───┼─────┤
│2   │100年3月│高雄市鳳│2469-DR │洪嘉亨│以上開方│電瓶1 │施宏明犯攜│
│    │7日凌晨 │山區鳳甲│        │      │式竊取電│顆（已│帶兇器竊盜│
│    │某時    │路289號 │        │      │瓶1 顆得│變賣）│罪，累犯，│
│    │        │前      │        │      │手。    │。    │處有期徒刑│
│    │        │        │        │      │        │      │拾月。扣案│
│    │        │        │        │      │        │      │之扳手壹支│
│    │        │        │        │      │        │      │、破壞剪壹│
│    │        │        │        │      │        │      │支，均沒收│
│    │        │        │        │      │        │      │。        │
│    │        │        │        │      │        │      │          │
├──┼────┼────┼────┼───┼────┼───┼─────┤
│3   │100年3月│高雄市小│VQ-3925 │葉慶順│以上開方│電瓶1 │施宏明犯攜│
│    │8日凌晨 │港區港壽│        │      │式竊取電│顆（已│帶兇器竊盜│
│    │某時    │街116號 │        │      │瓶1 顆得│變賣）│罪，累犯，│
│    │        │旁空地  │        │      │手。    │。    │處有期徒刑│
│    │        │        │        │      │        │      │拾月。扣案│
│    │        │        │        │      │        │      │之扳手壹支│
│    │        │        │        │      │        │      │、破壞剪壹│
│    │        │        │        │      │        │      │支，均沒收│
│    │        │        │        │      │        │      │。        │
│    │        │        │        │      │        │      │          │
├──┼────┼────┼────┼───┼────┼───┼─────┤
│4   │100年3月│高雄市鳳│VT-6473 │劉家田│以上開方│電瓶1 │施宏明犯攜│
│    │13日凌晨│山區正義│        │      │式竊取電│顆（已│帶兇器竊盜│
│    │某時    │街109號 │        │      │瓶1 顆得│變賣）│罪，累犯，│
│    │        │騎樓    │        │      │手。    │。    │處有期徒刑│
│    │        │        │        │      │        │      │拾月。扣案│
│    │        │        │        │      │        │      │之扳手壹支│
│    │        │        │        │      │        │      │、破壞剪壹│
│    │        │        │        │      │        │      │支，均沒收│
│    │        │        │        │      │        │      │。        │
│    │        │        │        │      │        │      │          │
├──┼────┼────┼────┼───┼────┼───┼─────┤
│5   │100年3月│高雄市鳳│385-VH  │黃添丁│以上開方│電瓶1 │施宏明犯攜│
│    │19日凌晨│山區福安│        │      │式竊取電│顆（已│帶兇器竊盜│
│    │某時    │二街52巷│        │      │瓶1 顆得│變賣）│罪，累犯，│
│    │        │38號    │        │      │手。    │。    │處有期徒刑│
│    │        │        │        │      │        │      │拾月。扣案│
│    │        │        │        │      │        │      │之扳手壹支│
│    │        │        │        │      │        │      │、破壞剪壹│
│    │        │        │        │      │        │      │支，均沒收│
│    │        │        │        │      │        │      │。        │
│    │        │        │        │      │        │      │          │
├──┼────┼────┼────┼───┼────┼───┼─────┤
│6   │100年4月│高雄市鳳│ZD-7315 │趙瑱圭│以上開方│電瓶1 │施宏明犯攜│
│    │6日凌晨1│山區頂興│        │      │式竊取電│顆（尚│帶兇器竊盜│
│    │時40分許│路與頂富│        │      │瓶1 顆，│未得手│未遂罪，累│
│    │        │街口    │        │      │尚未得手│）。  │犯，處有期│
│    │        │        │        │      │，即經警│      │徒刑柒月。│
│    │        │        │        │      │查獲。  │      │扣案之扳手│
│    │        │        │        │      │        │      │貳支，均沒│
│    │        │        │        │      │        │      │收。      │
└──┴────┴────┴────┴───┴────┴───┴─────┘